# 存货盘存制度的变更属于会计政策还是会计估计变更呢，求指点，谢谢

提问人：河北姜 cpa 时间：2021-01-16 13:33:08
存货盘存制度的变更属于会计政策还是会计估计变更呢，求指点，谢谢

回答人：chenyiwei
存货的盘存制度本身不是会计政策，与盘存制度相关的“发出或耗用存货成本的结转方式”（如先进先出、加权平均等）才是会计政策。
因此，需要关注盘存制度的改变是否事实上导致发出或消耗存货的成本结转方式发生了变化。例如，原先采用实地盘存制，只能在期末按照加权平均法结转发出商品成本；现在改用永续盘存制基础上的先进先出法或者移动加权平均法，则属于会计政策变更。但如果在盘存制度改变前后，都是采用月末一次加权平均法或者都是采用先进先出法（这两种方法在实地盘存制和永续盘存制下的月度发出商品成本计算结果理论上应是一致的），则不属于会计政策变更。